臺灣臺中地方法院刑事判決　　　　　　　　　　　九十一年度沙簡上字第三號
　　上　訴　人
　　即　被　告　乙○○
右上訴人因傷害案件，不服本院沙鹿簡易庭九十一年度沙簡字第二二六號中華民國九
十一年五月二十七日第一審簡易判決（聲請簡易處刑案號：台灣台中地方法院檢察署
九十一年度偵字第七三一六號），提起上訴，本院管轄之第二審合議庭判決如左：
    主  文
上訴駁回。
    事  實
一、乙○○與甲○○之間有債務糾紛，乙○○於民國（下同）九十年十二月二十六日
    下午六時三十分許，在臺中市○○路○段一七二號地下室內巧遇甲○○，因債務
    細故發生齟齬，甲○○遂出拳毆打乙○○（甲○○傷害乙○○部分業經本院沙鹿
    簡易庭以九十一年度沙簡字第二二六號判處拘役二十日，如易科罰金，以三百元
    折算一日確定），乙○○亦基於傷害之犯意而出拳毆打甲○○，致甲○○受有顏
    面瘀傷（二×一公分）及抓傷（四公分長）、右拇指擦傷（一×一公分）等傷害
    。
二、案經甲○○訴由臺中市警察局第六分局報告臺灣臺中地方法院檢察署檢察官偵查
    後聲請簡易判決處刑。
    理  由
一、訊據上訴人即被告（以下均簡稱被告）乙○○於警、偵訊中及本院審理時固均坦
    承有於上揭時、地因債務清償問題與告訴人甲○○（下稱告訴人）發生口角爭執
    及互相拉扯之事實，惟矢口否認有何傷害告訴人身體之故意及行為，並辯稱：伊
    雖有出手抓住告訴人之衣領，但是並沒有徒手毆打告訴人，只有在告訴人出拳毆
    打伊時，以安全帽揮舞防衛；至於告訴人身上所受之傷，伊不曉得是從何而來，
    大概是告訴人在毆打伊時，自己導致的云云。然查：被告於右揭時、地與告訴人
    甲○○相互徒手互毆，因而致告訴人受有右揭顏面瘀傷（二×一公分）及抓傷（
    四公分長）、右拇指擦傷（一×一公分）之傷害等情，業據告訴人於警、偵訊中
    及本院審理時到庭指訴綦詳，並有澄清醫院所出具之診斷證明書一紙（上載診療
    日期為九十年十二月二十六日）在卷可稽。被告既不否認確曾與告訴人發生口角
    爭執，且坦承有以手抓住告訴人之衣領之舉止，再參酌告訴人所受之傷害除右拇
    指擦傷以外，餘二處淤傷及抓傷均在顏面部位，與被告拉扯告訴人衣領之部位相
    去不遠，而被告遭告訴人出拳毆打所致之傷勢包括口腔顏面軟組織受傷、左下臉
    頰腫脹約五×五公分、左上側第一小臼齒搖動等情，有臺中榮民總醫院出具之診
    斷證明書一份在卷可稽，由雙方之傷勢以觀，衡諸常情，被告與告訴人因口角爭
    執進而發生互毆之情應屬可能。再者，由告訴人所受之傷害在顏面部位且屬瘀傷
    及抓傷等情以及被告與告訴人二人經本院審理時觀察其二人身高相仿等情以觀，
    已與告訴人所述被告係徒手毆打其頭部等情相符，應非如被告所辯該傷勢係因告
    訴人出拳毆打被告而生，是以被告空言否認傷害犯行，顯係事後圖卸刑責之詞而
    無足採信。本件事證明確，被告普通傷害之犯行洵堪認定。
二、核被告乙○○所為，係犯刑法第二百七十七條第一項之普通傷害罪。原審依刑法
    第二百七十七條第一項、第四十一條第一項前段、罰金罰緩提高標準條例第一條
    前段、第二條，判處被告拘役貳拾日，並諭知易科罰金之折算標準，其認事用法
    均無違誤，量刑堪稱允當，並無輕重失衡，應予維持。綜上所述，被告乙○○之
    上訴為無理由，應予以駁回。
據上論斷，應依刑事訴訟法第四百五十五條之一第一項、第三項、第三百六十八條，
判決如主文。
中      華      民      國      九十一      年      十      月    十五  日
                            臺灣臺中地方法院刑事第七庭
                                  審判長法  官 夏一
                                        法  官 李秋娟
                                        法  官 林學晴
右正本證明與原本無異。
本件不得上訴。
                                        書記官
中      華      民      國      九十一      年      十      月    十五  日
